臺灣臺中地方法院宣示判決筆錄　　　　　95年度易字第3946號
公　訴　人　臺灣臺中地方法院檢察署檢察官
被　　　告　乙○○
　　　　　　　　　　（現於臺灣桃園看守所羈押中）
上列被告因偽造文書等案件，經檢察官提起公訴（九十五年度偵
字第二四三七八號），並聲請認罪協商，本院合議庭裁定由受命
法官獨任進行認罪協商程序，於中華民國九十六年一月十八日下
午四時許，在本院刑事第四法庭宣示判決，出席職員如下：
　　　法　官　林學晴
　　　書記官　賴淵瀛
　　　通　譯
法官起立朗讀判決主文、犯罪事實要旨、處罰條文、附記事項，
及告以上訴限制、期間並提出上訴狀之法院，且諭知記載其內容
：
一、主　文：
    乙○○偽造署押，足以生損害於公眾及他人，累犯，處有期
    徒刑肆月，如易科罰金，以新臺幣壹仟元折算壹日。如附表
    所示偽造「甲○○」之署押（含簽名及指印），均沒收。
二、犯罪事實要旨：
　　乙○○前於民國九十一年間，曾因違反妨害兵役治罪條例案
　　件，經臺灣高等法院臺中分院以九十一年度上訴字第一九三
　　號判處有期徒刑七月確定，甫於九十二年八月十二日因徒刑
　　執行完畢出監。詎其仍不知悔改，復於九十五年八月十一日
　　二十三時三十分許，在臺中縣梧棲鎮○○○路二一五號之「
    超ㄅㄧㄤˋ網際網路店七０號包廂內，因施用毒品案件為警
    查獲（另為不起訴處分），而為警帶回派出所偵辦，乙○○
    因另案遭本院、臺灣桃園地方法院及臺灣新竹地方法院檢察
    署通緝，竟於九十五年八月十二日二時許起，在臺中縣警察
    局清水分局、臺灣臺中地方法院檢察署及臺灣臺中看守所附
    設勒戒所應訊及調查時，基於接續之犯意，冒用其妹婿甲○
    ○之年籍資料，並在調查筆錄、扣押筆錄、扣押物品目錄表
    、真實姓名對照表、照片、口卡、權利告知、通知書、臺灣
    臺中地方法院檢察署內勤訊問筆錄以及臺灣臺中看守所附設
    勒戒所之收容人新收調查表、理髮申請書、收容人紋身紀錄
    表、法定傳染病調查表等文件上，偽造如附表所示「甲○○
    」之署名及指押，足以生損害於甲○○本人及臺中縣警察局
    清水分局、臺灣臺中地方法院檢察署及臺灣臺中看守所附設
    勒戒所對偵辦刑事案件之正確性。嗣於九十五年八月二十二
    日十四時四十六分許，在臺灣臺中地方法院檢察署開庭詢問
    時，為該署當場識破，始悉上情。
三、處罰條文：
　　刑法第二百十七條第一項、第二百十九條。
四、附記事項：
  (一)核被告所為，係犯刑法第二百十七條之偽造署押罪。被告因
    為掩飾身分逃避刑罰，冒用「甲○○」名義在如附表所示之
    文件上，偽造如附表所示之署押，屬基於逃避刑責之動機以
    單一犯意接續多次為偽造署押之行為，侵害單一法益，應為
    接續犯，屬單純一罪。
  (二)查被告前因違反妨害兵役治罪條例案件，經臺灣高等法院臺
    中分院以九十一年度上訴字第一九三號判處有期徒刑七月確
    定，甫於九十二年八月十二日因徒刑執行完畢出監等情，有
    臺灣臺中地方法院檢察署刑案資料查註紀錄表及臺灣高等法
    院被告前案紀錄表各一份附卷可稽，其於有期徒刑執行完畢
    後，五年以內故意再犯本件有期徒刑以上之罪，應依刑法第
    四十七條第一項規定，論以累犯，並加重其刑。
  (三)至如附表所示文件上偽造之「甲○○」署押，均應依刑法第
    二百十九條規定予以宣告沒收。
五、協商判決除有刑事訴訟法第四百五十五條之四第一項第一款
    於本訊問程序終結前，被告撤銷協商合意或檢察官撤回協商
    聲請者；第二款被告協商之意思非出於自由意志者；第四款
    被告所犯之罪非第四百五十五條之二第一項所定得以協商判
    決者；第六款被告有其他較重之裁判上一罪之犯罪事實者；
    第七款法院認應諭知免刑或免訴、不受理者情形之一，及違
    反同條第二項「法院應於協商合意範圍內為判決；法院為協
    商判決所科之刑，以宣告緩刑或二年以下有期徒刑、拘役或
    罰金為限」之規定者外，不得上訴。
六、如有上開可得上訴情形，得自收受宣示判決筆錄送達之日起
    十日內，向本院提出上訴書狀，上訴於第二審法院。
中　　華　　民　　國　　96　　年　　1　　月　　 18　　日
                  刑事第四庭  書記官 賴淵瀛
                              法  官 林學晴
上開宣示判決筆錄正本證明與原本無誤。
                              書記官 賴淵瀛
中　　華　　民　　國　　96　　年　　1　　月　　 18　　日
 附表：
┌──┬────────────┬────┬────────────────┐
│編號│　文 　件 　名 　稱     │偽造形式│      偽造之署押所附卷宗        │
├──┼────────────┼────┼────────────────┤
│ １ │臺中縣警察局清水分局梧棲│署名3枚 │附於臺中縣警察局清水分局清警偵字│
│    │分駐所調查筆錄          │指押9枚 │第0000000000號卷第1至3頁        │
├──┼────────────┼────┼────────────────┤
│ ２ │臺中縣警察局清水分局梧棲│署名2枚 │附於臺中縣警察局清水分局清警偵字│
│    │分駐所扣押筆錄          │指押2枚 │第0000000000號卷第5至7頁        │
├──┼────────────┼────┼────────────────┤
│ ３ │臺中縣警察局清水分局梧棲│署名1枚 │附於臺中縣警察局清水分局清警偵字│
│    │分駐所扣押物品目錄表    │指押1枚 │第0000000000號卷第8頁           │
├──┼────────────┼────┼────────────────┤
│ ４ │臺中縣警察局清水分局梧棲│署名1枚 │附於臺中縣警察局清水分局清警偵字│
│    │分駐所委託鑑驗尿液代號與│指押1枚 │第0000000000號卷第15頁          │
│    │真實姓名對照表          │        │                                │
├──┼────────────┼────┼────────────────┤
│ ５ │照片                    │署名1枚 │附於臺中縣警察局清水分局清警偵字│
│    │                        │指押1枚 │第0000000000號卷第18頁          │
├──┼────────────┼────┼────────────────┤
│ ６ │口卡片                  │署名1枚 │附於臺中縣警察局清水分局清警偵字│
│    │                        │指押1押 │第0000000000號卷第19頁          │
├──┼────────────┼────┼────────────────┤
│ ７ │權利告知書              │署名1枚 │附於臺中縣警察局清水分局清警偵字│
│    │                        │指押1枚 │第0000000000號卷第20頁          │
├──┼────────────┼────┼────────────────┤
│ ８ │臺中縣警察局清水分局通知│署名2枚 │附於臺中縣警察局清水分局清警偵字│
│    │書                      │指押2枚 │第0000000000號卷第21至22頁      │
├──┼────────────┼────┼────────────────┤
│ ９ │臺灣臺中地方法院檢察署95│署名1枚 │附於95年度毒偵字第3623號卷      │
│    │年度內勤字第1號訊問筆錄 │        │第10至11頁                      │
├──┼────────────┼────┼────────────────┤
│１０│臺灣臺中看守所收容人新收│署名1枚 │附於95年度毒偵字第3623號卷      │
│    │調查表                  │        │第39頁                          │
├──┼────────────┼────┼────────────────┤
│１１│臺灣臺中看守所收容人理髮│署名2枚 │附於95年度毒偵字第3623號卷      │
│  │申請書                  │指押1枚 │第40頁                          │
├──┼────────────┼────┼────────────────┤
│１２│臺灣臺中看守所收容人紋身│署名2枚 │附於95年度毒偵字第3623號卷      │
│    │紀錄表                  │指押1枚 │第41頁                          │
├──┼────────────┼────┼────────────────┤
│１３│臺灣臺中看守所收容人法定│署名1枚 │附於95年度毒偵字第3623號卷      │
│    │傳染病調查表            │指押1枚 │第42頁                          │
└──┴────────────┴────┴────────────────┘
